<LexicalEntry>
	<feat att="partOfSpeech" val="mainVerb" />
	<feat att="id" val="GMU_SE_1" />
	<feat att="morphologicalUnitId" val="SE" />
	<feat att="originalSource" val="PAROLE" />
	<feat att="independentWord" val="yes" />
	<Lemma>
		<FormRepresentation>
			<feat att="writtenForm" val="se" />
			<feat att="officiallyApproved" val="yes" />
		</FormRepresentation>
	</Lemma>
	<WordForm>
		<feat att="verbFormMood" val="imperative" />
		<FormRepresentation>
			<feat att="writtenForm" val="se" />
			<feat att="inflectionalParadigm" val="MFG0132" />
			<feat att="officiallyApproved" val="yes" />
			<feat att="frequency" val="868.25" />
		</FormRepresentation>
	</WordForm>
	<WordForm>
		<feat att="verbFormMood" val="indicative" />
		<feat att="tense" val="present" />
		<feat att="voice" val="activeVoice" />
		<FormRepresentation>
			<feat att="writtenForm" val="ser" />
			<feat att="inflectionalParadigm" val="MFG0132" />
			<feat att="officiallyApproved" val="yes" />
			<feat att="frequency" val="516.625" />
		</FormRepresentation>
	</WordForm>
	<WordForm>
		<feat att="verbFormMood" val="indicative" />
		<feat att="tense" val="past" />
		<feat att="voice" val="passiveVoice" />
		<FormRepresentation>
			<feat att="writtenForm" val="sås" />
			<feat att="inflectionalParadigm" val="MFG0132" />
			<feat att="officiallyApproved" val="yes" />
			<feat att="frequency" val="7.75" />
		</FormRepresentation>
	</WordForm>
	<WordForm>
		<feat att="verbFormMood" val="indicative" />
		<feat att="tense" val="present" />
		<feat att="voice" val="passiveVoice" />
		<FormRepresentation>
			<feat att="writtenForm" val="ses" />
			<feat att="inflectionalParadigm" val="MFG0132" />
			<feat att="officiallyApproved" val="yes" />
			<feat att="frequency" val="124.0714" />
		</FormRepresentation>
	</WordForm>
	<WordForm>
		<feat att="verbFormMood" val="indicative" />
		<feat att="tense" val="past" />
		<feat att="voice" val="activeVoice" />
		<FormRepresentation>
			<feat att="writtenForm" val="så" />
			<feat att="inflectionalParadigm" val="MFG0132" />
			<feat att="officiallyApproved" val="yes" />
			<feat att="frequency" val="5896.875" />
		</FormRepresentation>
	</WordForm>
	<WordForm>
		<feat att="verbFormMood" val="infinitive" />
		<feat att="voice" val="passiveVoice" />
		<FormRepresentation>
			<feat att="writtenForm" val="ses" />
			<feat att="inflectionalParadigm" val="MFG0132" />
			<feat att="officiallyApproved" val="yes" />
			<feat att="frequency" val="124.0714" />
		</FormRepresentation>
	</WordForm>
	<WordForm>
		<feat att="verbFormMood" val="infinitive" />
		<feat att="voice" val="activeVoice" />
		<FormRepresentation>
			<feat att="writtenForm" val="se" />
			<feat att="inflectionalParadigm" val="MFG0132" />
			<feat att="officiallyApproved" val="yes" />
			<feat att="frequency" val="868.25" />
		</FormRepresentation>
	</WordForm>
	<WordForm>
		<feat att="verbFormMood" val="participle" />
		<feat att="tense" val="past" />
		<FormRepresentation>
			<feat att="writtenForm" val="set" />
			<feat att="inflectionalParadigm" val="MFG0132" />
			<feat att="officiallyApproved" val="yes" />
			<feat att="frequency" val="413.1607" />
		</FormRepresentation>
	</WordForm>
	<WordForm>
		<feat att="verbFormMood" val="participle" />
		<feat att="tense" val="present" />
		<FormRepresentation>
			<feat att="writtenForm" val="seende" />
			<feat att="inflectionalParadigm" val="MFG0132" />
			<feat att="officiallyApproved" val="yes" />
			<feat att="frequency" val="1.6429" />
		</FormRepresentation>
	</WordForm>
	<WordForm>
		<feat att="verbFormMood" val="gerundive" />
		<feat att="grammaticalNumber" val="singular" />
		<feat att="grammaticalGender" val="commonGender" />
		<feat att="definiteness" val="unspecified" />
		<feat att="transcategorization" val="transnominal" />
		<FormRepresentation>
			<feat att="writtenForm" val="seen" />
			<feat att="inflectionalParadigm" val="MFG0132" />
			<feat att="officiallyApproved" val="yes" />
			<feat att="frequency" val=".2679" />
		</FormRepresentation>
	</WordForm>
	<WordForm>
		<feat att="verbFormMood" val="participle" />
		<feat att="tense" val="present" />
		<feat att="grammaticalNumber" val="unspecified" />
		<feat att="grammaticalGender" val="unspecified" />
		<feat att="definiteness" val="unspecified" />
		<feat att="transcategorization" val="transadjectival" />
		<FormRepresentation>
			<feat att="writtenForm" val="seende" />
			<feat att="inflectionalParadigm" val="MFG0132" />
			<feat att="officiallyApproved" val="yes" />
			<feat att="frequency" val="1.6429" />
		</FormRepresentation>
	</WordForm>
	<WordForm>
		<feat att="verbFormMood" val="participle" />
		<feat att="tense" val="past" />
		<feat att="grammaticalNumber" val="singular" />
		<feat att="grammaticalGender" val="neuter" />
		<feat att="definiteness" val="indefinite" />
		<feat att="transcategorization" val="transadjectival" />
		<FormRepresentation>
			<feat att="writtenForm" val="set" />
			<feat att="inflectionalParadigm" val="MFG0132" />
			<feat att="officiallyApproved" val="yes" />
			<feat att="frequency" val="413.1607" />
		</FormRepresentation>
	</WordForm>
	<WordForm>
		<feat att="verbFormMood" val="participle" />
		<feat att="tense" val="past" />
		<feat att="grammaticalNumber" val="singular" />
		<feat att="grammaticalGender" val="commonGender" />
		<feat att="definiteness" val="indefinite" />
		<feat att="transcategorization" val="transadjectival" />
		<FormRepresentation>
			<feat att="writtenForm" val="set" />
			<feat att="inflectionalParadigm" val="MFG0132" />
			<feat att="officiallyApproved" val="yes" />
			<feat att="frequency" val="413.1607" />
		</FormRepresentation>
	</WordForm>
	<WordForm>
		<feat att="verbFormMood" val="participle" />
		<feat att="tense" val="past" />
		<feat att="grammaticalNumber" val="singular" />
		<feat att="grammaticalGender" val="unspecified" />
		<feat att="definiteness" val="definite" />
		<feat att="transcategorization" val="transadjectival" />
		<FormRepresentation>
			<feat att="writtenForm" val="sete" />
			<feat att="inflectionalParadigm" val="MFG0132" />
			<feat att="officiallyApproved" val="yes" />
			<feat att="frequency" val="2.5536" />
		</FormRepresentation>
	</WordForm>
	<WordForm>
		<feat att="verbFormMood" val="participle" />
		<feat att="tense" val="past" />
		<feat att="grammaticalNumber" val="plural" />
		<feat att="grammaticalGender" val="unspecified" />
		<feat att="definiteness" val="unspecified" />
		<feat att="transcategorization" val="transadjectival" />
		<FormRepresentation>
			<feat att="writtenForm" val="sete" />
			<feat att="inflectionalParadigm" val="MFG0132" />
			<feat att="officiallyApproved" val="yes" />
			<feat att="frequency" val="2.5536" />
		</FormRepresentation>
	</WordForm>
</LexicalEntry>
